【裁判字號】    99,上訴,29
【裁判日期】    990202
【裁判案由】    毒品危害防制條例
【裁判全文】
臺灣高等法院臺南分院刑事判決          99年度上訴字第29號
上  訴  人
即  被  告  甲○○
上列上訴人因違反毒品危害防制條例案件，不服臺灣臺南地方法
院98年度訴字第1224號中華民國98年9月25日第一審判決（起訴
案號：臺灣臺南地方法院檢察署98年度毒偵字第1503號），提起
上訴，本院判決如下：
    主  文
上訴駁回。
    理  由
一、按依刑事訴訟法第350條、第361條、第362條、第367條規定
    ，不服地方法院之第一審判決，提起第二審上訴者，須提出
    上訴書狀，並應敘述「具體理由」，為上訴必備之程式。所
    稱具體理由，必係依據卷內既有訴訟資料或提出新事證，指
    摘或表明第一審判決有何採證、認事、用法或量刑等足以影
    響判決本旨之不當或違法，而構成應予撤銷之具體事由，始
    克相當；如未依上揭意旨指出具體事由，而僅泛言或單憑當
    事人自我說詞，指摘原判決採證認事違法、用法不當、判決
    不公、量刑過重等等，即屬未敘述具體理由，所提第二審上
    訴不合法律上之程式，得不經言詞辯論，由第二審法院予以
    判決駁回（最高法院98年度台上字第6531號刑事判決意旨參
    照）。
二、本件上訴意旨略以：被告於前案執行畢後，皆有持續工作，
    家中亦有長輩需要照顧，爰請求審酌上情，以及被告於工作
    之外，其餘時間均在家自習，本案被告非現行犯，亦無查獲
    毒品等情，撤銷原判決，給予被告改過向上之機會云云。
三、經查，被告對於本件於民國98年5月24日施用毒品海洛因犯
    行，迭據其於警詢、偵查及原審坦承不諱，且被告於98年5
    月25日為警查獲後，經採尿送驗結果，確呈海洛因進入人體
    代謝分解後之嗎啡陽性反應乙節，有長榮大學98年6月9日確
    認報告、台南縣警察局永康分局偵辦毒品危害防制條例案送
    驗尿液編號與真實姓名對照表編號名冊可稽。又被告本次犯
    行係在94年3月3日執行觀察、勒戒完畢釋放後5年內所犯，
    且前於95年間曾因施用毒品，經判處有期徒刑6月，於96年4
    月25日縮刑期滿執行畢，亦有台灣高等法院被告前案紀錄表
    可憑，原審法院因而適用簡式審判程序，以被告犯毒品危害
    防制條例第10條第1項之施用第1級毒品罪事證明確，且為累
    犯，並審酌被告不思戒絕毒癮、革除惡習，顯未能深切悔改
    並記取教訓，惟念及被告施用毒品之犯行，在本質上乃屬自
    我戕害身心健康之行為，以及被告犯後尚知坦承犯行，態度
    良好等一切情狀，量處有期徒刑8月，經核原判決認事用法
    ，均無不當，量刑亦屬妥適，從形式上予之審查，並無違背
    法令之情形。上訴意旨非但並無隻字片語表明第一審判決採
    證、認事、用法有何不當或違法之處，僅因其個人因素，請
    求本院改判減輕其刑，揆諸前開說明，即屬未敘述具體理由
    ，自難認其上訴合於法律上之程式；其上訴不合法，應予駁
    回，並不經言詞辯論為之。
四、爰依刑事訴訟法第367條前段、第372條，判決如主文。
中    華    民    國    99    年    2     月    2     日
                  刑事第五庭    審判長法  官  楊明章
                                      法  官  戴勝利
                                      法  官  趙文淵
以上正本證明與原本無異。
如不服本判決應於收受送達後10日內向本院提出上訴書狀，其未
敘述上訴理由者，並得於提起上訴後10日內向本院補提理由書（
均須按他造當事人之人數附繕本）「切勿逕送上級法院」。
                                      書記官  呂宬樂
中    華    民    國    99    年    2     月    2     日
附錄：本判決論罪科刑法條
毒品危害防制條例第10條第1項
施用第一級毒品者，處6月以上5年以下有期徒刑。

司法院資訊處製作；財團法人民間司法改革基金會備份。
